臺灣士林地方法院刑事判決　　　　　　　100年度訴字第237號
公　訴　人　臺灣士林地方法院檢察署檢察官
被　　　告　李哲逸
指定辯護人　本院公設辯護人姜惠如
上列被告因違反毒品危害防制條例案件，經檢察官提起公訴（
100 年度偵字第9123號），本院判決如下：
    主  文
李哲逸販賣第三級毒品，未遂，累犯，處有期徒刑壹年陸月。扣
案之第三級毒品愷他命貳包（驗餘淨重3.8471公克）及NOKIA 廠
牌、C1型號之行動電話機（不含SIM 卡）壹支均沒收。
    事  實
一、李哲逸前因持有第二級毒品案件，經本院以97年度士簡字第
    1527號判處有期徒刑3 月，於民國97年12月18日確定，並於
    98年5 月22日執行完畢。詎仍不知悔改，明知愷他命（又稱
    K 他命，Ketamine）係毒品危害防制條例所列管之第三級毒
    品，不得販賣，竟意圖營利，於100 年7 月20日中午12時12
    分28秒許，因王祥安欲購買愷他命3 公克施用，而以其所持
    用門號0000000000號行動電話，與李哲逸所持用門號000000
    0000號行動電話聯絡後，李哲逸乃基於販賣第三級毒品愷他
    命之故意，於同日中午12時40分許，駕駛車牌號碼EZ-7768
    號自用小客車抵達臺北市○○區○○路306 號附近之約定交
    易地點，王祥安乃進入該車內，李哲逸即欲以1 公克新臺幣
    300 元之價格販售合計重量約3 公克之愷他命2 包（驗餘淨
    重3.8471公克）予王祥安，惟王祥安因身上現金不足欲向李
    哲逸暫予賒欠，但遭李哲逸拒絕而尚未完成交易，旋經埋伏
    員警趨前逮捕，並當場扣得前揭愷他命2 包及李哲逸所持用
    門號0000000000號NOKIA 廠牌、C1型號之行動電話（含SIM
    卡）1 支。
二、案經臺北市政府警察局少年警察隊移送臺灣士林地方法院檢
    察署檢察官偵查起訴。
    理  由
一、本件資以認定事實之所有卷證資料，檢察官、被告李哲逸及
    辯護人於本院準備程序、審理時均不爭執證據能力（見本院
    卷第28頁背面、第43頁背面至第44頁），且無證據證明係公
    務員違背法定程序所取得，又卷內書證亦無刑事訴訟法第15
    9 條之4 第1 款、第2 款之顯有不可信情況，均有證據能力
    ，合先敘明。
二、被告對於前揭犯罪事實，歷偵、審均自白不諱（見偵卷第15
    、16、149 至151 頁，本院卷第15頁背面、第16頁、第28頁
    背面、第43頁背面、第44頁背面至第45頁），核與證人即購
    毒者王祥安所述情節（見偵卷第24、145 頁）相符，並有被
    告所持用門號0000000000號行動電話與王祥安所持用門號00
    00000000號行動電話通話之通訊監察譯文1 紙（見偵卷第35
    頁）、現場蒐證照片12張（見偵卷第95至100 頁）在卷可稽
    ，且扣案之不明米白色細結晶2 包（實秤毛重4.3470公克〈
    含2 袋2 標籤〉，驗餘淨重3.8471公克），經送驗鑑定結果
    ，確實檢出第三級毒品愷他命成分乙節，有卷附交通部民用
    航空局航空醫務中心100 年8 月19日航藥鑑字第1004279 、
    0000000Q號毒品鑑定書2 紙（見偵卷第201 、202 頁）可按
    ，亦堪為佐證，足認被告前揭任意之自白，核與事實相符而
    屬可信，其犯行事證明確，應依法論科。
三、論罪科刑：
  (一)查愷他命係毒品危害防制條例第2 條第2 項第3 款所規定之
    第三級毒品；被告與王祥安雖因賒帳問題尚未完成交易，然
    被告既已著手於販賣行為，仍應認屬販賣毒品之未遂犯，是
    核被告所為，應成立毒品危害防制條例第4 條第6 項、第3
    項之販賣第三級毒品未遂罪。被告因販賣而持有愷他命之行
    為，由於其所持有之質量並未達純質淨重20公克以上（前揭
    毒品鑑定書參照）而屬不罰，尚無不另論罪之問題，宜併敘
    明。
  (二)被告有如事實欄一所載有期徒刑之科刑及執行紀錄，可徵諸
    臺灣高等法院被告前案紀錄表，其於受有期徒刑執行完畢後
    ，5 年以內故意再犯本件有期徒刑以上之罪，為累犯，應依
    刑法第47條第1 項之規定，加重其刑。又被告本案犯行既屬
    未遂，爰依刑法第25條第2 項之規定，按既遂犯之刑減輕之
    。再被告於偵、審中既均已就自己犯罪事實全部為肯定供述
    而為自白，自應依毒品危害防制條例第17條第2 項之規定，
    遞減其刑，並依法先加後減之。
  (三)辯護人固另以：被告交易並未完成，即使有成，其交易數量
    、獲利亦屬微薄，行雖可議但情有可憫云云，求為依刑法第
    59條規定再酌減刑度（見本院卷第45頁背面）。惟刑法第59
    條之規定，必須被告犯罪另有特殊之原因與環境等，在客觀
    上足以引起一般同情，認為即予宣告法定最低度刑期尤嫌過
    重者，始有其適用，而販賣毒品乃為法禁，流毒所及，非惟
    侵害個人生命、健康，更能使人捨身敗家，毀人一生，被告
    難諉不知，而其甘冒重典販賣愷他命牟利，雖然未果，但尚
    難認有客觀上足以引起一般同情之特殊事由，況本件既併審
    酌被告未遂情節，已按既遂犯之刑減輕其法定刑度，亦無情
    輕法重情形，均無再適用刑法第59條規定酌減其刑之餘地，
    辯護人此部分所請，尚乏有據。
  (四)爰審酌被告明知愷他命戕害國人身心甚鉅，猶為販賣，固然
    未果，惟已生助長毒害擴散流竄於社會之潛在威脅，所生危
    害難謂輕微，且被告前於98年間因涉嫌販賣第三級毒品愷他
    命經檢察官提起公訴（98年度少連偵字第46、50、51號、偵
    字第12675 號，見偵卷第157 至163 頁），尚在本院審理中
    （99年度訴字第232 號），竟不知檢斂，猶為本案犯行，行
    徑殊值非難，併衡量其犯罪之動機、手段、目的，及其素行
    、智識程度、犯後坦承犯行，態度良好等一切情狀，量處如
    主文所示之刑，以示懲儆。
  (五)至扣案之第三級毒品愷他命2 包（驗餘淨重3.8471公克），
    為本件查獲販賣之第三級毒品，屬不受法律保護之違禁物，
    應依刑法第38條第1 項第1 款之規定，宣告沒收（最高法院
    98年度臺上字第6117號判決參照）。又按毒品危害防制條例
    第19條第1 項規定，犯販賣毒品罪者，其供犯罪所用或因犯
    罪所得之財物，均沒收之。但此並無「不問屬於犯人與否沒
    收之」之特別規定，自應仍有刑法第38條第1 項第3 款、第
    3 項前段之適用，即以屬於犯人所有者為限，始得沒收（最
    高法院98年度臺上字第7916號、97年度臺上字第2542號、96
    年度臺上字第4126號等判決參照）。本件扣案之插有門號00
    00000000號SIM 卡1 張之NOKIA 廠牌、C1型號之行動電話機
    1 支，係被告持供聯繫本案販賣毒品犯罪所用，固據被告陳
    明在卷，惟其並供稱：手機本身是伊自己的，SIM 卡不是伊
    的，是跟朋友黃凱鈞借來用的（見偵卷第16頁，本院卷第43
    頁背面）等語，是該NOKIA 廠牌、C1型號之行動電話機1 支
    既屬於被告所有，自應依毒品危害防制條例第19條第1 項之
    規定，宣告沒收，且因該物已經扣案，不生全部或一部不能
    沒收情形，自無庸併為以財產抵償之諭知，而該門號000000
    0000號SIM 卡1 張既非屬於被告所有，依上說明，尚不得為
    沒收之諭知。
據上論斷，應依刑事訴訟法第299 條第1 項前段，毒品危害防制
條例第4 條第6 項、第3 項、第17條第2 項、第19條第1 項，刑
法第11條、第25條第2 項、第47條第1 項、第38條第1 項第1 款
，判決如主文。
本案經檢察官鄭嘉欣到庭執行職務。
中    華    民    國   100    年    11    月    8     日
                  刑事第二庭審判長法  官  李育仁
                                  法  官  陳介安
                                  法  官  李冠宜
以上正本證明與原本無異。
如不服本判決應於收受送達後10日內向本院提出上訴書狀，並應
敘述具體理由。其未敘述上訴理由者，應於上訴期間屆滿後20日
內向本院補提理由書( 均須按他造當事人之人數附善本) 「切勿
逕送上級法院」。
                                  書記官  劉欣怡
中    華    民    國   100    年    11    月    9     日
附錄：本案論罪科刑法條全文
毒品危害防制條例第4條
製造、運輸、販賣第一級毒品者，處死刑或無期徒刑；處無期徒
刑者，得併科新臺幣2 千萬元以下罰金。
製造、運輸、販賣第二級毒品者，處無期徒刑或7 年以上有期徒
刑，得併科新臺幣1 千萬元以下罰金。
製造、運輸、販賣第三級毒品者，處5 年以上有期徒刑，得併科
新臺幣7 百萬元以下罰金。
製造、運輸、販賣第四級毒品者，處3 年以上10年以下有期徒刑
，得併科新臺幣3 百萬元以下罰金。
製造、運輸、販賣專供製造或施用毒品之器具者，處1 年以上7
年以下有期徒刑，得併科新臺幣1 百萬元以下罰金。
前五項之未遂犯罰之。